GASTON NAHUEL PONCE

FRONTEND DEVELOPER

🗣 Buenos Aires, Argentina I 🛕 NahuelG.Ponce@gmail.com I 🐚 /gastonponce I 🐛 +54 9 11 3766-9897

Experiencia en desarrollo FrontEnd y trabajé en roles como QA y Product Owner. Adaptación rápido a nuevos proyectos, desafíos y tecnologías que el puesto requiera. Trabajo bajo presión en puestos de liderazgo justificando y negociando tiempos a lo stakeholders.

EXPERIENCIA PROFESIONAL

Product Owner | Agrology Data S.R.L.

Octubre 2022 - Presente

- Pruebas de APIs con Postman y documentación para integraciones con sistemas externos.
- · Testing automatizado con Playwright.
- Relevamiento de Hotjar para futuras mejoras.
- Planificación de sprints, organización de planning y presentación de avance a junta directiva.
- Diseñe pantallas con Figma y el maquetado de las mismas utilizando React, ReactComponent, HTML, CSS y JS.

FrontEnd - QA Analyst | ELDAR

Enero 2022 - Octubre 2022

- Pruebas de API's con Postman y documentación de API's de terceros para integraciones.
- Relevar, analizar propuestas. Armado de documentación técnica y funcional orientadas a las transacciones financieras.
- Planificación de sprints y organización de planning.
- Diseñe, mejore y probé proyectos Web y Android enfocados en facilitar las transacciones financieras utilizando Figma, HTML, CSS.

Analyst FrontEnd Angular | Mobile-I-Business

Julio 2020 - Enero 2022

- Maquetado FrontEnd de ABM's
 - FormsModule, Routing, NgRx, Comunicación Módulos-Componentes
 - Maguetado con AngularMaterial, Flexbox, bootstrap, HTML/CSS
 - o Integración con servicios de endpoint de backend
- Reportes, consultas y StoredProcedure en T-SQL
- Armado de KPI's en Google DataStudio de usabilidad de producto.

EDUCACIÓN

Licenciatura en Sistemas

Marzo 2021 - Presente

Universidad Nacional de Lanús

- Programación Orientada a Objetos: Teoría de paradigma, Java, conexión DB, Hibérnate, Springboot y Seguridad, Armado de API's put, post, delete y get en Java
- Base de datos relacionales: construcción, normalización, mantenimiento.

INFORMACION ADICIONAL

- Idiomas: Español (Nativo), Ingles (Básico/Técnico)
- Certificaciones / Cursos: Fundamentos de Programación con SQL Server 2019 [Udemy] MS SQL Server 2019. Programación de Bases de Datos con T-SQL [EducacionIT] • HTML5 - JAVA - Hibernate - SQL Lite [#YoProgramo Argentina] • Angular: De cero a experto [UDEMY]